【裁判字號】    90,易,744
【裁判日期】    900510
【裁判案由】    賭博
【裁判全文】
臺灣板橋地方法院刑事判決                            九十年度易字第七四四號
    公  訴  人  臺灣板橋地方法院檢察署檢察官
    被      告  丁○○
右列被告因賭博案件，經檢察官提起公訴（九十年度偵字第一九九三號），本院判決
如左：
    主  文
丁○○意圖營利聚眾賭博，處有期徒刑月，如易科罰金以佰元折算壹日，扣案之
麻將牌壹副及抽頭金陸佰元均沒收。
    事  實
一、丁○○意圖營利，於民國九十年元月九日晚上七時許，提供其承租位在臺北縣板
    橋市○○街四十五號一樓之住處房間為賭博場所，以麻將牌為賭具，聚集賭徒甲○○○、丙○○、戊○○、乙○○（所違反社會秩序維護法案另移送本院簡易庭
    裁處）在房內賭博財物，並於每局向贏家抽取新台幣（下同）六百元之頭錢營利
    。嗣於當晚七時二十分許，為警當場查獲，並扣得丁○○所有供聚賭用之麻將牌
    一副及其聚賭所得抽頭金六百元（另於賭客身上查扣賭資九千一百元併移送本院
    簡易庭裁處）。
二、案經臺北縣警察局海山分局報請臺灣板橋地方法院檢察署檢察官偵查起訴。
    理  由
一、右揭除有無抽頭外之事實，業據被告丁○○於警訊、偵查及審理中供承不諱，核
    與賭客甲○○○、丙○○、戊○○、乙○○所證情節相符，並有麻將牌一副、現
    金六百元及九千一百元扣案可稽，足證被告自白屬實。被告雖辯稱扣案之六百元
    係賭客拿出供伊買礦泉水及便當使用，伊未抽頭云云；惟查，當晚把玩前各賭客
    已約定每局由自摸者提出六百元予被告，贏錢者並需將所得金錢全部拿出來請吃
    飯等情業經甲○○○、丙○○、戊○○、乙○○供明（見本院九十年三月二十一
    日及同年四月十八日訊問筆錄），衡情即不可能另以自摸者提出之款項購買便當
    ；況該六百元係向每局賭賭者抽取，非按人頭平均負擔，丙○○、戊○○亦皆證
    稱六百元係由被告獨得（見偵查卷第九頁、十一頁），參以被告供稱：「（丙○○等四人以麻將賭博財物你是否有抽頭？如何抽頭？）有抽頭，每局抽新台幣六
    百元」、「六百元是贏的人拿出來，要賭之前他們就說錢是贏的人拿出來的，：
    ：（到警察局時警察有無打你？）沒有，：：我在警察局說的話都實在」（見偵
    查卷第五頁及本院九十年四月十八日訊問筆錄），顯見該筆款項係為補貼被告個
    人所抽取，根本非欲購買便當始行湊集，則其抽取頭金時既已營得利益而構成聚
    眾賭博罪，縱再以之全數購買便當或礦泉水分請賭客，亦係嗣後之處分行為，於
    其抽頭營利之本質自不生影響，被告就此所辯與，與甲○○○、丙○○、戊○○
    、乙○○證稱六百元係給被告買便當用云云，即均不足取。
二、核被告所為係犯刑法第二百六十八條前段之意圖營利提供賭博場所罪及同條後段
    之聚眾賭博罪（最高法院八十年度台上字第二九七號），所犯二罪具方法結果之
    牽連關係，應從較重之刑法第二百六十八條後段之聚眾賭博罪處斷（最高法院八
    十年度台上字第二九七號、前司法行政部刑事司六十六年五月卅一日台六十六刑
    (二)函字第○八○九號函、司法院 (74)廳刑一字第一○○三號函）。茲被告無犯
    罪前科，有臺灣高等法院檢察署刑案紀錄簡覆表可考；爰審酌其品行、犯罪之動
    機、目的、手段、所生危害及犯後態度等一切情狀，量處如主文所示之刑，並諭
    知易科罰金之折算標準，以示懲儆。扣案之麻將牌一副係被告所有供犯罪所用之
    物，抽頭金六百元乃其犯罪所得之物，均應依法宣告沒收；惟另查扣之賭資九千
    一百元既非被告聚賭所得，甲○○○、丙○○、戊○○、乙○○在被告非公共或
    公眾得出入場所之住宅內賭博，不論被告是否其中某人合夥勻出賭資，亦皆不構
    成刑法第二百六十六條、第二百六十七條之賭博罪，即無從加以沒收，附此敘明
    。
據上論斷，應依刑事訴訟法第二百九十九條第一項前段、刑法第二百六十八條、第五
十五條、第三十八條第一項第二款、第三款、修正後第四十一條第一項前段、罰金罰
鍰提高標準條例第一條前段、第二條，判決如主文。
本案經檢察官謝岳龍到庭執行職務
中      華      民      國    九十      年      五      月      十      日
                                      臺灣板橋地方法院刑事第五庭
                                          法  官  周建興
右正本證明與原本無異。
如不服本判決，應於判決送達後十日內，向本院提出上訴狀。
                                          書記官  許清秋
中      華      民      國    九十      年      五      月     二十一   日
刑法第二百六十八條
意圖營利，供給賭博場所或聚眾賭博者，處三年以下有期徒刑，得併科三千元以下罰
金。


司法院資訊處製作；財團法人民間司法改革基金會備份。
